# 积分兑换的公允价值如何确定？

提问人：国米的 风 时间：2021-06-16 21:28:42
积分的会计处理依据《企业会计准则-收入》及相关应用指南关于“附有客户额外购买选择权的销售”相关规定，会员积分在产生时，按照交易价格分摊的相关原则将收取对价按所销售商品和后续将兑换的产品或服务的公允价值在两者之间进行分摊，待积分兑现或到期失效时确认为收入。
一心堂：奖励积分确认的递延收益以授予顾客的积分为基准，并根据公司已公布的积分使用方法和积分的预期兑付率后，按公允价值确认。
老百姓：对于年末未兑换的有效积分，公司按全部有效期内未使用的积分余额乘以兑换率后的余额计算公允价值并确认为递延收益，并相应冲减当期营业收入。
汤臣倍健：每季度末，根据当季末累计有效积分、预计兑换率和零售价综合扣率等计算截至当季末的积分兑换义务余额，与上季度末积分兑换义务余额相比，按差额计提或冲销。
积分期末的价值大致可以理解为有效积分预计兑换率每个积分公允价值，请教陈版主每个积分的公允价值改如何确定？比如企业积分兑换的产品可能是外购的也可能是自产的。每个积分公允价值=本年累计兑换商品的价值/本年累计消耗的积分。本年累计兑换商品的价值，对于外购产品以购入价进行折算；但是对于自产产品是以成本价进行折算，还是以吊牌价*适当的折扣率，对于折扣率的选择有没有什么考虑因素？

回答人：chenyiwei
每个积分公允价值=本年累计兑换商品的价值/本年累计消耗的积分。这里商品的价值，不论是自产的还是外购的，均按该商品的公允价值（市场价）计算，不应采用成本或者额外折扣。
另外要注意：在新收入准则下，为奖励积分而递延的金额不是直接按照奖励积分的公允价值确定的，而是将奖励积分与商品销售看作两项履约义务，以各自的单独售价比例对合同总价进行分摊确定。